# 财政部发布关于加强国家统一会计制度的意见

提问人：会计真凡人 时间：2019-11-05 06:30:13
2019 年 10 月 22 日，财政部发布关于加强国家统一会计制度的意见。请问同行们，这个文件是要求各个行业要统一执行企业会计准则吗？还是要制定一套各行业统一执行的会计制度？

回答人：chenyiwei
不是这个意思，这是为了加强国家统一会计制度的权威性，避免地方或部门的过多解释口径。在企业的会计规范方面，企业会计准则、小企业会计准则和企业会计制度等，以及财政部发布的相关补充规定，均属于 “国家统一会计制度” 的范畴，各有不同的适用范围。